【裁判字號】    99,訴,290
【裁判日期】    990416
【裁判案由】    違反槍砲彈藥刀械管制條例
【裁判全文】
臺灣高雄地方法院刑事判決               99年度訴字第290號
公  訴  人  臺灣高雄地方法院檢察署檢察官
被      告  甲○○
指定辯護人  本院公設辯護人蘇鴻吉
上列被告因違反槍砲彈藥刀械管制條例案件，經檢察官提起公訴
（98年度偵字第32135 號），本院判決如下：
    主  文
甲○○未經許可，持有空氣槍，處有期徒刑壹年陸月，併科罰金
新臺幣伍萬元，罰金如易服勞役，以新臺幣壹仟元折算壹日。緩
刑貳年，並應向公庫支付新臺幣伍萬元。扣案之空氣槍壹枝（槍
枝管制編號：高鑑0000000000號）、CO2 大鋼瓶貳支、CO2 小鋼
瓶伍支、小鋼珠瓶及彈匣壹個均沒收。
    事  實
一、甲○○明知具有殺傷力之空氣槍係槍砲彈藥刀械管制條例管
    制之物品，未經主管機關許可，不得無故持有，竟先於民國
    98年1 月初，透過網際網路，於雅虎奇摩拍賣網站上，向姓
    名、年籍均不詳，綽號「阿狗」之成年人，以新臺幣（下同
    ）4,800 元之代價，購入空氣槍1 枝（槍枝管制編號高鑑00
    00000000號）、CO2 大鋼瓶2 支、CO2 小鋼瓶5 支、小鋼珠
    3 瓶及彈匣1 個，並於其後不詳之時間，在高雄縣美濃鎮龍
    肚國中，自「阿狗」處取得上開物品之後，而未經許可將該
    等槍枝物品置放於其位在高雄縣美濃鎮○○街47之7 號住處
    內而持有之。嗣經警於98年10月24日下午3 時38分許，持本
    院法官核發之搜索票，至其上開住處內執行搜索，並當場扣
    得上揭空氣槍1 枝、CO2 大鋼瓶2 支、CO2 小鋼瓶5 支、小
    鋼珠3 瓶及彈匣1 個。
二、案經高雄市政府警察局左營分局移送臺灣高雄地方法院檢察
    署檢察官偵查起訴。
    理  由
一、按被告以外之人於審判外之言詞或書面陳述，除法律有規定
    者外，不得作為證據；又被告以外之人於審判外之陳述，雖
    不符第159 條之1 至第159 條之4 之規定，但經當事人於審
    判程序同意作為證據，法院審酌該言詞陳述或書面陳述作成
    時之情況，認為適當者，亦得為證據；當事人、代理人或辯
    護人於法院調查證據時，知有第159 條第1 項不得為證據之
    情形，而未於言詞辯論終結前聲明異議者，視為有前項之同
    意，刑事訴訟法第159 條第1 項、第159 條之5 規定甚明。
    經查，本判決後開所引用之各該被告以外之人於審判外之陳
    述（包括書面陳述），雖屬傳聞證據，惟業經被告甲○○、
    辯護人及檢察官於審理期日時均表示無意見而不予爭執，且
    迄至言詞辯論終結前亦均未聲明異議，本院審酌上開證據資
    料製作時之情況，尚查無違法不當之瑕疵，亦認為以之作為
    證據應屬適當，故揆諸前開法律規定與說明，爰逕依刑事訴
    訟法第159 條之5 規定，認前揭證據資料均例外有證據能力
    。
二、前揭犯罪事實，業據被告迭於警詢、偵查及審理時均坦白不
    諱，復有扣案之上開具有殺傷力之空氣槍1 枝（槍枝管制編
    號：高鑑0000000000號）、CO2 大鋼瓶2 支、CO2 小鋼瓶5
    支、小鋼珠3 瓶及彈匣1 個扣案可佐。而上開空氣槍經送高
    雄縣政府警察局以檢視法、性能檢驗法及動能測試法鑑驗後
    ，結果略以：送鑑空氣槍1 枝（槍枝管制編號：高鑑000000
    0000號），認係氣體動力式槍枝，以轉接中小型高壓氣體鋼
    瓶或小型高壓氣體鋼瓶內氣體為發射動力，經以本案中小型
    回充式高壓氣體鋼瓶、金屬彈丸（直徑6mm 、重量0.87公克
    ）測試，其中彈丸最大發射速度為191 公尺/ 秒，計算其動
    能為15焦耳，換算其單位面積動能為53焦耳/ 平方公分，又
    依日本科學警察之研究結果，彈丸單位面積動能達20焦耳/
    平方公分，則足以穿入人體皮肉層等情，有該局98年11月9
    日高縣警鑑字第0980089579號鑑驗書1 份附卷可憑（參見偵
    卷第43-46 頁），足認扣案上開空氣槍具有殺傷力，應甚明
    確。綜上，被告之自白核與事實相符，本案事證明確，被告
    之犯行堪予認定，應依法論科。
二、核被告所為，係犯槍砲彈藥刀械管制條例第8 條第4 項未經
    許可持有空氣槍罪。本件被告持有具有殺傷力之空氣槍之行
    為，固無足取，惟依被告所供，其係因欲驅趕小鳥以護其農
    作物，始透過網路拍賣之方式，購買上開空氣槍及CO2 鋼瓶
    、鋼珠等物品搭配空氣槍使用，並未持以另犯他罪，無造成
    實際危害，又被告犯後業已坦承犯行，深具悔意，依其犯罪
    情狀觀之，尚非重大，然其所犯槍砲彈藥刀械管制條例第8
    條第4 項未經許可持有空氣槍罪之法定本刑為3 年以上10年
    以下有期徒刑，與其犯罪情節相較，實屬情輕法重，客觀上
    足以引起一般同情，顯有堪資憫恕之處，本院認縱處以法定
    最低刑度猶嫌過重，爰依刑法第59條之規定，減輕其刑。爰
    審酌被告雖持有具殺傷力之空氣槍於社會秩序有所危害，然
    其情節尚非重大，及其持有上開空氣槍之動機及目的，又犯
    罪後坦承犯行之態度良好等一切情狀，從輕量處如主文所示
    之刑，並就罰金部分諭知易服勞役之折算標準，以示儆懲。
    末查，被告前未曾因故意犯罪受有期徒刑以上刑之宣告，有
    臺灣高法院被告前案紀錄表1 份在卷可按，其因一時失慮，
    致罹刑章，事後已坦承犯行，態度良好，經此偵審程序及科
    刑宣告後，應當知所警惕，信無再犯之虞，本院參以上情，
    因認前開所宣告之刑以暫不執行為適當，爰依刑法第74條第
    1 項第1 款、第2 項第4 款規定，宣告緩刑2 年，並命其應
    向公庫支付新臺幣5 萬元，以啟自新。
三、扣案空氣槍1 枝暨其彈匣1 個（槍枝管制編號高鑑00000000
    00號），屬違禁物，應依刑法第38條第1 項第1 款規定宣告
    沒收。另扣案之CO2 大鋼瓶2 支、CO2 小鋼瓶5 支、小鋼珠
    3 瓶，均係被告所有、供上開空氣槍為有殺傷力使用之物，
    業據被告供承明確，爰依刑法第38條第1 項第2 款規定宣告
    沒收。
據上論斷，應依刑事訴訟法第299 條第1 項前段，槍砲彈藥刀械
管制條例第8 條第4 項，刑法第11條、第42條第3 項、第59條、
第74條第1 項第1 款、第2 項第4 款、第38條第1 項第1 款、第
2款 ，判決如主文。
本案經檢察官鄧怡君到庭執行職務。
中    華    民    國    99    年    4     月    16    日
              刑事第十七庭  審判長法  官  陳建和
                                  法  官  陳君杰
                                  法  官  余銘軒
以上正本證明與原本無異。
如不服本判決應於收受送達後10日內向本院提出上訴書狀，並應
敘述具體理由；如未敘述上訴理由者，應於上訴期間屆滿後20日
內向本院補提理由書（均須按他造當事人之人數附繕本）「切勿
逕送上級法院」。
中    華    民    國    99    年    4     月    19    日
                                  書記官  吳書逸
附錄論罪科刑法條
槍砲彈藥刀械管制條例第8條
未經許可，製造、販賣或運輸鋼筆槍、瓦斯槍、麻醉槍、獵槍、
空氣槍或第 4 條第 1 項第 1 款所定其他可發射金屬或子彈具
有殺傷力之各式槍砲者，處無期徒刑或 5 年以上有期徒刑，併
科新臺幣 1 千萬元以下罰金。
未經許可，轉讓、出租或出借前項所列槍枝者，處 5 年以上有
期徒刑，併科新臺幣 1 千萬元以下罰金。
意圖供自己或他人犯罪之用，而犯前二項之罪者，處無期徒刑或
 7 年以上有期徒刑，併科新臺幣 1 千萬元以下罰金。
未經許可，持有、寄藏或意圖販賣而陳列第 1 項所列槍枝者，
處 3 年以上10 年以下有期徒刑，併科新臺幣 700 萬元以下罰
金。
第 1 項至第 3 項之未遂犯罰之。

司法院資訊處製作；財團法人民間司法改革基金會備份。
